# 请教陈版：股份支付的认定问题

提问人：xuehaiwuya0326 时间：2019-06-08 07:31:04
陈版：
甲公司实际控制人 2018 年与公司主要员工签订财产转让协议，标的为甲公司某法人股东自身股权，转让价格远低于该法人股东自身股权的公允价值，协议要求员工自协议签订之日起在甲公司任职期限不低于三年，否则实际控制人可以最初的转让价格回购授予员工的标的股份。
烦请陈版指点如下问题：对于甲公司来说，是否可以作为股份支付？若是，是否属于以权益结算的股份支付？其实质类似于集团股份支付嘛？

回答人：chenyiwei
“甲公司某法人股东自身股权” 是什么意思？该法人股东与甲公司实际控制人的关系？是否与甲公司处于同一控制下？请把背景说得更详细些。

提问人：xuehaiwuya0326 时间：2019-06-08 14:58:29
陈版：
上述案例补充内容如下所述：甲公司上市时，实际控制人 A 将其持有甲公司的部分股权注入一个持股平台，该持股平台成为甲公司的股东，A同时为该持股平台的实际控制人，该持股平台成立的目的系以后年度作为股权激励使用。“甲公司某法人股东自身股权” 即指该持股平台自身的股东权益，该持股平台及甲公司同时处于自然人 A的控制之下。

回答人：chenyiwei
按照《企业会计准则解释第 4 号》第七条规定，甲公司属于接受服务方且无结算义务，故应按权益结算股份支付处理。